【裁判字號】    99,監,71
【裁判日期】    990426
【裁判案由】    指定會同開具財產清冊之人
【裁判全文】
臺灣板橋地方法院民事裁定        99年度監字第71號
聲  請  人  乙○○
相  對  人  甲○○
關  係  人  丙○○
上列當事人間聲請指定受監護宣告人之會同開具財產清冊之人事
件，本院裁定如下：
    主  文
指定丙○○（男，民國○○○年○○月○日生，身分證統一編號：
Ｚ000000000號）為受監護宣告人甲○○之會同開具財
產清冊之人。
程序費用由聲請人負擔。
    理  由
一、按法院為監護之宣告時，應依職權就配偶、四親等內之親屬
    、最近一年有同居事實之其他親屬、主管機關、社會福利機
    構或其他適當之人選定一人或數人為監護人，並同時指定會
    同開具財產清冊之人，修正後之民法第1111條第1 項定有明
    文。
二、聲請意旨略以：聲請人為受監護宣告人甲○○之三子，相對
    人因腦中風，無能力處理自己之事務，業經鈞院以98年度禁
    字第4 號裁定宣告禁治產，嗣經鈞院於98年11月20日以98年
    度監字第346 號選定聲請人擔任監護人，茲因相對人未經法
    院指定會同開具財產清冊之人，聲請人無法處分相對人之不
    動產以為相對人之安養、照顧，爰聲請准予指定受監護宣告
    人之次子丙○○為會同開具財產清冊之人等語，並提出親屬
    系統表暨同意書、戶籍謄本、本院98年度禁字第4 號、98年
    度監字第346 號民事裁定等件為證。
三、按民法總則中華民國97年5 月2 日修正之條文施行前，已為
    禁治產宣告者，視為已為監護宣告；繫屬於法院之禁治產事
    件，其聲請禁治產宣告者，視為聲請監護宣告；聲請撤銷禁
    治產宣告者，視為聲請撤銷監護宣告；並均於修正施行後，
    適用修正後之規定，民法總則施行法第4 條定有明文。上開
    按民法總則中華民國97年5 月2 日修正之條文，於98年11月
    23日施行，故相對人甲○○應視為已受監護宣告，合先敘明
    。
四、經查，聲請人主張其為受監護宣告人甲○○之三子，相對人
    前經本院以98年度禁字第4 號裁定宣告禁治產，嗣經鈞院於
    98年11月20日以98年度監字第346 號選定聲請人擔任監護人
    等情，有上開民事裁定影本、戶籍謄本等件在卷可參。又聲
    請人主張相對人未經法院指定會同開具財產清冊之人，現須
    為相對人指定會同開具財產清冊之人，以便監護人處分相對
    人不動產，聲請人乃聲請指定相對人之次子丙○○為其會同
    開具財產清冊之人之事實，業據聲請人提出戶籍謄本、親屬
    系統表暨同意書等件為證，自堪信為真實。本院參酌丙○○
    為相對人之次子，亦有意願擔任會同開具財產清冊之人，揆
    諸上開規定意旨，聲請人聲請指定丙○○為相對人之會同開
    具財產清冊之人，核無不合，應予准許，爰裁定如主文所示
    ，以應實際需要。
五、依非訟事件法第21條第1 項前段，裁定如主文。
中    華    民    國    99    年    4     月    26    日
                  家事法庭  法  官  劉大衛
以上正本係照原本作成
如對本裁定抗告須於裁定送達後10日內向本院提出抗告狀
中    華    民    國    99    年    4     月    26    日
                            書記官  高玉彬

司法院資訊處製作；財團法人民間司法改革基金會備份。
